臺灣高雄地方法院民事判決
111年度雄簡字第61號
原      告  楊濰瑄  


被      告  向思亭  
            柏文健康業股份有限公司

法定代理人  陳尚義  
訴訟代理人  陳恒毅  
被      告  柏文健康業股份有限公司三多分公司

法定代理人  陳尚文  
上列當事人間請求損害賠償事件，本院於民國111年3月17日言詞
辯論終結，判決如下：
    主  文
原告之訴駁回。
訴訟費用由原告負擔。
    事實及理由
一、被告柏文健康業股份有限公司三多分公司（下稱三多分公司
    ）未於言詞辯論期日到場，核無民事訴訟法第386 條所列各
    款情形，爰依原告之聲請，由其一造辯論而為判決。
二、原告主張：被告向思亭係址設高雄市○鎮區○○○路00號「健身
    工廠三多店」健身教練，負責指導學員進行一對一訓練課程
    ，其於課程進行中應注意學員之體能狀況適度調整訓練動作
    ，並於訓練課程進行中發生受傷情形時迅速進行處理照護。
    原告於民國108年11月10日11時起，在上址接受被告向思亭
    一對一訓練課程時，被告向思亭明知原告因30幾年沒有跳過
    繩，不諳相關技巧，且右腳曾因車禍十字韌帶開刀較為無力
    ，卻仍於同日11時45分許，要求原告進行跳繩運動，且於開
    始前並未示範正確動作做為參考，原告先使用左腳跳了五六
    下動作依然生澀，被告向思婷因見原告跳繩時只使用單腳，
    遂要求其換腳後繼續跳繩，原告改用右腳僅跳一下即造成扭
    傷，詎被告向思亭見狀並未對其傷勢進行冰敷或其他適當照
    護，僅叫原告到一旁休息直到課程時間結束，導致原告步行
    返家後傷勢加劇，因而受有右足扭挫傷併韌帶損傷之傷害（
    下稱系爭傷害）。原告因系爭傷害支出醫療及輔具費用共新
    臺幣（下同）93,000元，並因而受有精神痛苦，得請求慰撫
    金9 萬元，共計受有183,000 元之損害。又被告柏文健康業
    股份有限公司（下稱柏文公司）及三多分公司為被告向思亭
    之僱用人，依法應就被告向思亭之侵權行為損害賠償責任負
    連帶給付之責等語。爰依民法侵權行為規定提起本件訴訟等
    語，並聲明：被告應連帶給付原告183,000元。
三、被告三多分公司未於言詞辯論期日到場，亦未提出書狀作任
    何聲明或陳述。被告柏文公司則以：跳繩訓練之強度不高，
    原告於訓練中扭傷右腳應屬意外事故，被告向思亭教學訓練
    並無過失，與原告受傷亦無因果關係。臺灣高雄地方檢察署
    （下稱高雄地檢署）110年度偵字第4169號不起訴處分書（
    下稱系爭處分書）亦認定被告向思亭並無過失。被告向思亭
    則以：我有依教練專業進行訓練課程，並無原告所指之過失
    等語等語，資為抗辯，並均聲明：原告之訴駁回。
四、經查，被告向思亭為被告柏文公司之員工，原告於104年10
    月加入成為被告柏文公司之會員，嗣於108年7月報名個人訓
    練課程，而於108年11月10日參與由被告向思亭擔任教練之
    個人訓練課程，原告於當日課程之跳繩訓練中扭傷右腳而受
    有系爭傷害。原告嗣向高雄地檢署對被告向思亭提出過失傷
    害之告訴，經高雄地檢署以系爭處分書為不起訴處分等情，
    有被告柏文公司員工資料、原告會員合約書及個人教練課程
    協議書、個人教練課程執行表、高雄市立大同醫院診斷證明
    書、系爭處分書在卷可稽（見本院卷第15至23、29、125至1
    27、195至229頁），並經本院調閱高雄地檢署110年度偵字
    第4169號卷宗確認無訛，且為兩造所不爭執，堪信為真實。
五、本院之判斷：
　　原告主張被告向思亭有未盡教練專業之責之過失，應賠償原
    告183,000元等節，則為被告向思亭及柏文公司否認，並以
    前詞置辯，是本院應審酌者厥為：（一）被告向思亭就原告
    右腳扭傷，有無過失？應否負侵權行為責任？（二）如有，
    應賠償之項目及金額為何？被告柏文公司及三多分公司應否
    負連帶賠償之責？茲分述如下：
　　（一）被告向思亭就原告右腳扭傷，並無過失
　　1.按因故意或過失，不法侵害他人之權利者，負損害賠償責
      任，民法第184條第1項前段定有明文。次按當事人主張有
      利於己之事實者，就其事實有舉證之責任，民事訴訟法第
      277條前段亦有明文。又民事訴訟如係由原告主張權利者
      ，應先由原告負舉證之責，若原告先不能舉證，以證實自
      己主張之事實為真實，則被告就其抗辯事實即令不能舉證
      ，或其所舉證據尚有疵累，亦應駁回原告之請求。是侵權
      行為被害人應就行為人因故意或過失，不法侵害其權利致
      受有損害，且二者間有相當因果關係之事實負舉證責任，
      若被害人未能證明行為人有何故意或過失侵害權利之行為
      ，自無行為人應負侵權行為損害賠償責任可言。
　　2.經查，原告雖主張被告向思亭於原告進行跳繩運動前並未
      示範動作，亦未以口頭方式指導原告跳繩，於原告右腳扭
      傷後，被告向思亭亦未對其傷勢進行冰敷或任何處置，顯
      有過失等語（見本院卷第191至192頁），然為被告向思亭
      、柏文公司所否認，被告向思亭並辯稱：我於跳繩訓練前
      ，有以口述方式指導原告，於原告右腳扭傷後，我就立即
      停止訓練、評估傷勢，因為課程到尾聲了，我有詢問原告
      是否需要冰敷或緊急處置，原告表示不需要，她要回家休
      息等語（見本院卷第191至192頁）。足見兩造就當日跳繩
      訓練前之指導情形、對原告右腳扭傷後如何處置等狀況係
      各執一詞，則被告向思亭是否有原告所稱未盡教練專業責
      任之情形，要非無疑，亦難逕予認定原告跳繩訓練右腳扭
      傷一事，確係因被告向思亭之過失所致。次查，原告受有
      系爭傷害之原因可能出於多端，諸如其腳踝本身熱身尚屬
      不足、當天身體狀況不佳、跳繩動作未確實穩當、注意力
      未集中等，均有可能導致其在跳繩訓練過程中受傷，此係
      體能運動、訓練中，本質所含之不確定因素，難謂為體能
      教練所得事前預見，實難歸咎必係被告向思亭之指導有誤
      所致。末查，原告亦自陳事發當時並無其他人在場，亦無
      錄影監視器畫面，目前無證據可提出證明被告向思亭就系
      爭傷害之發生有過失（見本院卷第192頁），則揆諸首揭
      說明，原告就被告向思亭具有過失乙節，並未盡舉證之責
      ，自難僅以原告單方面之陳述，即認被告向思亭有未盡指
      導、照護原告之過失。是以，被告向思亭就原告右腳扭傷
      一事，既無過失，自毋庸負何侵權行為責任。
　　（二）被告向思亭既毋須對原告負侵權行為責任，自無再行
      探究賠償項目及金額為何，以及被告柏文公司及三多分公
      司應否負連帶賠償之責之必要，併予敘明。
六、綜上所述，原告依民法侵權行為規定，請求被告應連帶給付
    原告183,000元，為無理由，應予駁回。
七、本件事證已臻明確，兩造其餘攻擊防禦方法及所提證據，核
    與判決結果不生影響，爰不逐一論述，併此敘明。
八、訴訟費用負擔之依據：民事訴訟法第78條。
中　　華　　民　　國　　111 　年　　4 　　月　　7 　　日
                  高雄簡易庭　法　官  陳安信
以上正本係照原本作成。
如對本判決上訴，須於判決送達後20日內向本院提出上訴狀。如
委任律師提起上訴者，應一併繳納上訴審裁判費。　　　　　　
中　　華　　民　　國　　111 　年　　4 　　月　　7 　　日
                              書記官  蔡妮君